【裁判字號】    98,消債更,29
【裁判日期】    980616
【裁判案由】    聲請更生程序
【裁判全文】
臺灣彰化地方法院民事裁定            98年度消債更字第29號
聲  請  人  甲○○
代  理  人  劉豐綸律師
上列當事人聲請消費者債務清理事件，本院裁定如下：
    主  文
債務人甲○○自中華民國九十八年六月十六日下午四時起開始更
生程序。
保全處分聲請駁回。
    理  由
一、按法院開始更生程序之裁定，應載明其年、月、日、時，並
    即時發生效力；又自債務人提出協商請求之翌日起逾三十日
    不開始協商，或自開始協商之翌日起逾九十日協商不成立，
    債務人得逕向法院聲請更生或清算，消費者債務清理條例第
    45條第1項、第153條分別定有明文。
二、本件聲請意旨略以：聲請人前因父親施金木於民國82年間中
    風後，因無法工作賺錢，且必須支付龐大醫藥費及中風後增
    加之生活開銷，家庭經濟陷入困境，且聲請人退伍後，工作
    不穩定，縱有固定工作惟薪資不高，入不敷出，聲請人不得
    已向銀行辦理信貸及信用卡週轉度日，致聲請人積欠數家銀
    行金額約新台幣（下同）1,719,897元及民間債務193萬元。
    又聲請人日前失業，直至97年5月間才至寰業精機股份有限
    公司工作，每月平均薪資約29,000~30,000元，扣除日常生
    活支出約20,000元，實無力清償銀行債務，因此，聲請人於
    97年8月27日便以員林中正路存證信函第431號函向最大債權
    銀行台新國際商業股份有限公司（下稱台新銀行）請求協商
    清償方案，然台新銀行卻以電話通知聲請人不符合協商條件
    ，並以簡訊通知退件。按消費者債務清理條例第153條規定
    ，自債務人提出協商請求之翌日起逾30日不開始協商，或自
    開始協商之翌日起逾90日協商不成立，債務人得逕向法院聲
    請更生或清算。是以，台新銀行表示拒絕協商，聲請人無奈
    爰依前揭規定請求准予裁定開始更生程序等語。
三、經查，債務人所主張之上開事實，業據提出債權人清冊、95
    年協商成立協議書影本、財產及收入狀況說明書、個人日常
    生活支出明細表、戶籍謄本、全國財產稅總歸戶財產查詢清
    單、財政部臺灣省中區國稅局95、96年度綜合所得稅各類所
    得資料清單、財團法人聯合徵信中心資料、薪資轉存摺、三
    商人壽保單影本、勞工投保資料表正本、房屋租賃契約書影
    本、請求協商之員林中正路存證信函第431號函影本、雙掛
    號收件回執影本等附卷為證，並核與本院向台新銀行函詢之
    結果相符，有該銀行98年2月19日民事陳報狀乙份在卷可稽
    ，自堪信為真實。再者，聲請人既已於97年8月27日依消費
    者債務清理條例第151條第1項規定，提出債權人清冊，以書
    面向最大債權金融機構即台新銀行請求協商債務清償方案，
    並表明共同協商之意旨，該銀行並於同年8月28日收受送達
    ，有卷附收件回執聯可稽，受請求之金融機構即應依同條例
    第151條第3項及第153條之規定，至遲應於同年9月28日通知
    其他債權人與債務人為債務清償之協商，詎台新銀行卻遲至
    同年11月24日始以聲請人所附之協商申請書僅蓋章並未親自
    簽名為由而予退件，並函請聲請人應備齊必要文件或排除不
    符合法定申請資格後，再從新提出聲請，顯已逾首揭應開始
    協商之30日期間，依同條例第153條規定本件自應視為協商
    不成立，並有許聲請人進入更生程序，早日重建經濟生活之
    必要；此外，本件又查無消費者債務清理條例第6條第3項、
    第8條或第46條各款所定駁回更生聲請之事由存在，則債務
    人聲請更生，應屬有據，爰裁定如主文。又本件更生聲請業
    經准許，債務人聲請保全處分，即無必要，附此敘明。
中    華    民    國    98    年    6     月    16    日
              民事第一庭    法      官  康弼周
以上正本係照原本作成。
本件不得抗告。
本裁定已於98年6月16日下午4時公告。
中    華    民    國    98    年    6     月    16    日
                            書  記  官  林文斌


司法院資訊處製作；財團法人民間司法改革基金會備份。
